【裁判字號】    95,家救,57
【裁判日期】    950529
【裁判案由】    訴訟救助
【裁判全文】
臺灣高雄地方法院民事裁定             95年度家救字第57號
聲  請  人  丁○○
選      任
特別代理人  乙○○○
訴訟代理人  楊靖儀律師
相  對  人  丙○○
上聲請人因與相對人間請求確認親子關係不存在事件，聲請訴訟
救助，本院裁定如下：
    主      文
准予訴訟救助。
    理      由
一、本件聲請意旨係以：聲請人之生母於民國七十五年五月十八
    日與相對人結婚，但因婚後感情不佳，聲請人之生母遂於八
    十六年間分居，而無夫妻之實，並於八十八年八月二十五日
    協議離婚，惟依法規定，聲請人推定為相對人與聲請人生母
    之婚生子女，但事實上，聲請人並非聲請人之生母自被告受
    胎所生，乃生母與不詳姓名年籍之男子所生，故有提起確認
    親子關係不存在之訴之必要，並因聲請人之生母於九十四年
    十月二十五日過世，照顧聲請人之祖父母之經濟困難，均無
    力支付訴訟費用，並經財團法人法律扶助基金會高雄分會准
    予法律扶助。為此，爰依法律扶助法第六十二條及民事訴訟
    法第一百零七條等規定聲請裁定准予訴訟救助等語。
二、按當事人無資力支出訴訟費用者，法院應依聲請，以裁定准
    予訴訟救助，民事訴訟法第一百零七條第一項前段定有明文
    ；又按經財團法人法律扶助基金會之分會准予法律扶助之無
    資力者，其於訴訟程序中，向法院聲請訴訟救助時，應准予
    訴訟救助，法律扶助法第六十二條亦定有明文。
三、查聲請人訴請與相對人確認親子關係不存在事件，未據繳納
    裁判費，又查聲請人主張其家境窘困，無力支付訴訟費用，
    業經財團法人法律扶助基金會高雄分會准予法律扶助之事實
    ，業經聲請人提出戶籍謄本一份為證，並經本院依職權向財
    團法人法律扶助基金會高雄分會函查，聲請人聲請訴訟救助
    審查准予全部扶助乙節，亦有前開分會於九十五年五月十九
    日以法扶高分俊字第九五０００八八號函無資力者資格參考
    標準、法律扶助申請書、財政部臺灣省南區國稅局九十三年
    度綜合所得稅各類所得資料清單、切結書、審查表、審查決
    定通知書等資料在卷可憑。又本院復依職權向勞工保險局調
    取聲請人之現照顧者即外祖父母人之勞保投保資料，聲請人
    之祖父母現並無任何投保資料，有勞工保險局九十五年五月
    二十三日以保承資字第０九五一０一七一一八０號函一件在
    卷可憑，再本院依職權調取聲請人之外祖父母之稅務電子閘
    門財產所得調件明細表審查，聲請人之外祖母乙○○○於九
    十四年度並無任何薪資所得，另聲請人外祖父甲○○於九十
    四年度並無任何薪資等所得，名下雖有坐落高雄縣杉林鄉之
    房屋與土地共三筆，惟財產總額為三十五萬二千五百元，即
    價值甚低。據上，堪認聲請人主張其無資力支付訴訟費用屬
    實。又由聲請人對相對人請確認親子關係不存在事件所提出
    起訴狀上記載之事實，尚難認定其所提出之訴訟顯無勝訴之
    望。綜上所述，聲請人聲請訴訟救助，於法並無不合，應予
    准許。
四、依民事訴訟法第一百零七條前段，裁定如主文。
中    華    民    國    95    年    5     月    29    日
                        家事庭法  官  程克琳
右為正本係照原本作成
如對本裁定抗告須於裁定送達後10內向本院提出抗告狀。
中    華    民    國    95    年    5     月    29    日
                              書記官  王治華


司法院資訊處製作；財團法人民間司法改革基金會備份。
